Minutes et répertoires du notaire Jean II CHAPELLAIN, janvier 1630 - décembre 1640 (étude XXIV)
Archives nationales
- Minutes de Jean II CHAPELLAIN, janvier 1630 - 1640; MC/ET/XXIV/328 - MC/ET/XXIV/368
  - Minutes. 1638, janvier - juin, janvier - juin 1638; MC/ET/XXIV/348; registre
    - § Quittance de Claude PIERRE, procureur au Châtelet, à Jean CHARTIER, conseiller et médecin du Roi, et à Louis-Théandre CHARTIER, frères, de la somme de 325 l. dûe par obligation devant CHARLES et PERRIER du 21 mai dernier., 9 juillet 1638; MC/ET/XXIV/348; fol. XXXIX
    - § Constitution par Richard PETIT, sieur d'ANDRE, conseiller du Roi en ses conseils d'Etat et privé, Marie de LAVERNOT, sa femme, demeurant rue Baillet, à Jean LE PICART, aussi conseiller du Roi, de 800 £. de rente, moyennant 14 400 £. (A la suite, 1639, 13 décembre, rachat par Richard PETIT), 9 juillet 1638; MC/ET/XXIV/348; fol. XL
    - § Obligation par Charles DURY, architecte ordinaire des Bâtiments du Roi, et Elisabeth de LAMBERVILLE, sa femme, demeurant rue des Vieux-Fossés Saint-Honoré, envers Christophe TASSIN, conseiller du Roi, commissaire ordinaire des guerres, de 800 £. en prêt. (A la suite: 1639, 4 mars, quittance à Charles DURY); Vente par Charles DURY à Jacques PENON, conseiller, secrétaire du Roi, d'une maison sise à Paris, rue du Mail, moyennant 18 000 £. (A la suite: 1639, I mars, quittance de Charles DURY), 12 juillet 1638 - 14 juillet 1638; MC/ET/XXIV/348; fol. XLVI; fol. L
      acte de vente; obligation; quittance; Dury, Charles
    - § Vente par Charles DURY, architecte des bâtiments du roi, et Elisabeth de LAMBERVILLE, sa femme, à Jacques PENON, conseiller et secrétaire du Roi, maison et couronne de France, demeurant rue Saint-Thomas-du-Louvre, d'une maison en deux corps d'hôtel avec petit jardin, rue du Mail, tenant d'un côté à Jean ANDROUET du CERCEAU,architecte des bâtiments du Roi, moyennant 18 000 £.; Titre nouvel par Hugues DUPUY à Jacques PENON, à cause de Michelle CHARTIER, sa femme, ayant les droits de défunt maître Guillaume CHARTIER, docteur régent en l'Université d'Orléans., 14 juillet 1638 - 23 juillet 1638; MC/ET/XXIV/348; fol. L; fol. IIII/XX/
      titre nouvel; acte de vente; Penon, Jacques
    - § Bail par Marie DESCHEVERT, veuve de Pierre de SOPPITE, écuyer, sieur de LOUVECIENNES, conseiller et 1er valet de chambre du Roi, demeurant rue Baillet, pour 4 ans, à Claude de PARIS, conseiller du Roi en ses conseils, procureur général au Parlement, d'une maison sise dite rue Baillet, moyennant 850 £. de loyer annuel., 19 juillet 1638; MC/ET/XXIV/348; fol. LIIII
      bail; Deschevert, Marie
    - § Quittance par Philippe d'AGUESSEAU, sieur de LORMAISON, conseiller du roi en son conseil d'Etat, receveur général du Clergé de France, et Madeleine LE MAISTRE, sa femme, auparavant veuve de Guy TAMBONNEAU, chevalier, seigneur de VIGNAU, demeurant à Paris, rue des Blancs-Manteaux, à Marie de SOPPITE, veuve de François LE TONNELIER, sieur de CONTY, pour le rachat d'une rente appartenant à la dame d'AGUESSEAU par transport fait le 13 février 1627 (pardevant de MONTOUSSEL et de Saint-VAAST)., 19 juillet 1638; MC/ET/XXIV/348; fol. LVI
      quittance; Aguesseau, Philippe d' (15..-1642?)
    - § Mariage de Robert LUCAS dit LA FONTAINE, soldat au régiment des Gardes, demeurant à l'écurie de la Reine, et de Jeanne MICHELET, veuve d'Alexis PETIT, compagnon maçon à Paris, demeurant rue des Nonaindières., 20 juillet 1638; MC/ET/XXIV/348; fol. LIII
      contrat de mariage; Petit, Alexis
    - § Procuration de Charles, marquis de ROSTAING, chevalier de l'ordre du Roi, conseiller en ses conseils, capitaine de 100 hommes d'armes de ses ordonnances, à maître BOURNEAU, avocat au siège royal de Saumur, sénéchal et juge de la seigneurie de Chamfreau, Fontaines et Varennes, dont 2/3 appartiennent à Charles, marquis de ROSTAING, et 1/3 à Louis-Henry, François, Madeleine et Renée de ROSTAING, ses 4 enfants, héritiers de défunte Anne HURAULT, son épouse, pour l'aveu et dénombrement de ladite seigneurie., 21 juillet 1638; MC/ET/XXIV/348; fol. LXXII
    - § Procuration par Charles, marquis de ROSTAING, chevalier des ordres du Roi, conseiller en ses conseils d'Etat et privé, capitaine de 50 hommes d'armes de ses ordonnances, à Jean VIDAULT, marchand, rue de la Juiverie à Lyon, pour toucher des fermiers généraux du comté de Forez 1 011 £. 3 s. pour 2 années d'arrérages dûs à Charles, marquis de ROSTAING, comme légataire de défunt Tristan de ROSTAING, son père, et 777 £. 15 d. pour autres arrérages de rente ayant appartenu audit défunt., 21 juillet 1638; MC/ET/XXIV/348; fol. LXX
    - § Titre nouvel à Jacques PENON, conseiller secrétaire du Roi, à cause de Michelle CHARTIER, sa femme, ayant les droits de défunt Guillaume CHARTIER, docteur régent en l'Université d'Orléans., 23 juillet 1638; MC/ET/XXIV/348; fol. IIII/XX/
      titre nouvel; Chartier, Guillaume
    - § Constitution par Olivier DEFAYE, comme agent des affaires et procureur d'Henry Descoubleau de Sourdis, archevêque de Bordeaux, Primat d'Aquitaine, conseiller du Roi en son conseil d'Etat, commandeur de l'ordre du Saint-Esprit, abbé commendataire de l'abbaye Notre-Dame de Royaumont [Asnières-sur-Oise, Val-d'Oise], en présence du procureur des religieux de l'abbaye de ROYAUMONT, à Pierre Huart I, notaire au Châtelet, demeurant rue Saint-Denis, paroisse Saint-Leu -Saint-Gilles, de 461 l. 2 s. 4 d. de rente, moyennant 8 000 l. qui devront être remises entre les mains de Robert Pocquelin, marchand bourgeois de Paris, demeurant rue Saint-Denis, paroisse Saint-Jacques-de-la-Boucherie, comme dépositaire [selon arrêt du procureur général du Roi], pour payer la construction de la maison du Petit Panier, dépendant de l'hôtel de Royaumont, rue du Séjour à Paris, et les frais de Marin TARDIF, voyer du Roi; procuration par Henry DESCOUBLEAU de SOURDIS; Quittance dudit DEFAYE. (Procuration des religieux jointe). (Pièce jointe: 1638, 15 juin, arrêt de Mathieu MOLE, procureur général, nommant Robert POCQUELIN), 24 juillet 1638; MC/ET/XXIV/348; fol.0081
      Précisions sur les lieux: Asnières-sur-Oise (Val-d'Oise)--Royaumont; Royaumont (Asnières-sur-Oise, Val-d'Oise)--Abbaye
      constitution de rente; Asnières-sur-Oise (Val-d'Oise); Jour (rue du); Petit Panier (enseigne du); Royaumont (hôtel de); Saint-Denis (rue); Séjour (rue du); Sourdis, Henri d'Escoubleau de (1593-1645); Huart, Pierre; Pocquelin, Robert; abbé; évêque; commerçant; notaire
    - § Déclaration de Vincent TRAVERSE, maître maçon à Paris, demeurant rue Montmartre, comme quoi l'acceptation qu'il a faite d'une déclaration à son profit d'Antoine BAILLY, aussi maître maçon à Paris, de l'adjudication des travaux de construction de la maison du Panier vert, rue du Séjour, dépendant de l'Hôtel de Royaumont, est pour et au nom de Charles DAVID, juré du Roi ès oeuvres de maçonnerie, demeurant à Paris, rue Montorgueil; Devis et marchés par Charles DAVID; Quittance par Charles DAVID, 26, 27 et 29 juillet 1638., 26 juillet 1638; MC/ET/XXIV/348; fol. IIII/XX/XVI
      déclaration; David, Charles
    - § Quittance de rachat par Antoine LIGIER, maître barbier chirurgien à Paris, demeurant rue aux Ours, à Marie de SOPPITE, veuve de François LE TONNELIER, seigneur de CONTY, d'une rente qui avait été constituée à Antoine LIGIER par acte du 15 janvier 1633, devant ledit CHAPELLAIN., 26 juillet 1638; MC/ET/XXIV/348; fol. IIII/XX/IIII
      quittance; Ligier, Antoine
    - § Devis et marché de charpenterie, couverture, menuiserie, serrurerie, gros fer, vitres et pavés pour la construction d'un corps de logis du côté de la basse cour de l'Hôtel de Royaumont, rue du Séjour, par Charles DAVID, juré du roi ès oeuvres de maçonnerie, demeurant à Paris, rue Montorgueil, qui promet aussi faire les ouvrages mentionnés au devis ci-devant écrit de la main de M. LEMERCIER, architecte des bâtiments du Roi, le tout moyennant 12 000 £.; Quittance de 2 000 L. par Charles DAVID., 27 juillet 1638 - 29 juillet 1638; MC/ET/XXIV/348; fol. CIIII; fol. CXIIII
      quittance; devis; marché; David, Charles
    - § Constitution par Denise PRIEUR, veuve de Pierre CAUCHY, maître charpentier, bourgeois de Paris, demeurant rue des Petits-Champs, Hiérosme AUROUX, huissier du roi aux requêtes du Palais, et Catherine CAUCHY, sa femme, à Claude LE DOULX, conseiller au Parlement, de 500 £. de rente, moyennant 9 000 £., 29 juillet 1638; MC/ET/XXIV/348; fol. CXVI
      constitution de rente; Cauchy, Pierre
    - § Obligation de Gabriel DU QUESNEL, marquis d'ALEIGRES, demeurant ordinairement au Pinçon, à présent logé à Paris rue des Cordeliers, image Notre-Dame, envers Regnault HERAUDIER, maître sellier-lormier-carrossier à Paris, de 600 l. pour vente de CARROSSE de velours noir à fond de vieux satin, avec 4 rideaux de damas, etc., les harnais de deux chevaux, etc., qu'il promet payer dans les six mois. (A la suite: 1640, 29 janvier, quittance de 300 l. sur les 600 Livres), 29 juillet 1638; MC/ET/XXIV/348; fol. CX
      obligation; quittance
    - § Quittance de Charles DAVID, juré du roi ès oeuvres de maçonnerie, à Robert POCQUELIN, marchand bourgeois de Paris, rue Saint-Denis, de la somme de 2 000 £. en avance sur le marché de construction de la maison du Petit panier dépendant de l'abbaye de Royaumont, sise à Paris rue du Séjour; cette somme faisant partie des 8 000 £. remises pour lesdits ouvrages à Robert POCQUELIN comme dépositaire., 29 juillet 1638; MC/ET/XXIV/348; fol. CXIIII
      quittance; marché; Pocquelin, Robert
    - § Quittance d'Olivier DEFAYE, comme agent des affaire et procureur d'Henry DESCOUBLEAU de SOURDIS, archevêque de Bordeaux, abbé de Royaumont, à Robert POCQUELIN, marchand bourgeois de Paris, demeurant rue Saint-Denis, paroisse Saint-Jacques, de 300 £. pour les frais faits tant par ledit archevêque que par Marin TARDIF, voyer pour le Roi à Paris, à l'effet de la construction de la maison du Petit panier, rue du Séjour, dépendant de l'abbaye de Royaumont., 29 juillet 1638; MC/ET/XXIV/348; fol. CXII
      quittance; Pocquelin, Robert
    - § Plusieurs baux de maisons rue Baillet par Marie DESCHEVERT, veuve de Pierre de SOPPITE, écuyer, sieur de LOUVECIENNES, conseiller et 1er valet de chambre du Roi, demeurant rue Baillet, dont: 30 août, fol. II/C/IIII: Bail pour 4 ans, à Antoine LEFERON conseiller du Roi en sa cour des Aides, d'une maison rue Baillet, pareille à celle occupée par Madame de CONTY, sa fille, moyennant 850 £. de loyer annuel., août 1638; MC/ET/XXIV/348
    - § Quittance par Simon MICHEL, maître tailleur d'habits à Paris, à Jean CHARTIER, conseiller et médecin ordinaire des Reines, par les mains de René CHARTIER, son père, conseiller, médecin et professeur ordinaire du Roi, demeurant rue des Poulies, de 500 l. restant à payer d'obligations., 2 août 1638; MC/ET/XXIV/348; fol. VI/XX/VIII
    - § Devis et marché de charpenterie par Louis CALHES, maître charpentier, demeurant sur la chaussée Saint-Antoine des Champs lez Paris, aux chanoines de l'église Saint-Thomas-du-Louvre, pour les bâtiments que ceux-ci font construire près de leur église, moyennant 320 £. par cent de bois. (En marge: 1638, 4 novembre, quittance de 3 854 £. 10 sols pour tous les ouvrages.), 4 août 1638; MC/ET/XXIV/348; fol. VI/XX/XII
    - § Obligation de François de ROSTAING, comte de BURY, fils de Charles, marquis de ROSTAING, demeurant en son hôtel, rue de Beauvais, envers Charles DESGUEZ, chevalier, sieur de LA POTINIERE, capitaine d'une compagnie de chevau-légers, de 800 £. pour vente d'un cheval d'Italie pour le service du Roi., 5 août 1638; MC/ET/XXIV/348; fol. VI/XX/XIIII
      acte de vente; obligation; Rostaing, François de
    - § Promesse par Pasquier DARÉ, maître menuisier à Paris, demeurant à la Villeneuve-sur-Gravois, aux chanoines de l'église Saint-Thomas du Louvre, de faire toutes les portes et croisées nécessaires au bâtiment que les chanoines font dans leur cloître, le tout en bois de chêne, moyennant 100 sols par porte et 50 sols par croisée. - A la suite: 1638, 20 novembre, reprise du marché par Adrien PIGNON, maître menuisier à Paris, rue Neuve Montmartre en la maison où pend pour enseigne le Bras d'or, à la suite du décès de DARÉ., 9 août 1638; MC/ET/XXIV/348; fol. VII/XX/VI
      marché; Dare, Pasquier; Pignon, Adrien; menuisier
    - § Constitution par Cyprien RAGUENEAU, maître pâtissier, bourgeois de Paris, demeurant rue Saint-Honoré, et Marie BRUNET, sa femme, à Renée CHACHOUIN, veuve de Pierre PERRIN, huissier sergent à verge au Châtelet, de 55 £. 10 sols 4 deniers de rente, moyennant 1 000 L., 17 août 1638; MC/ET/XXIV/348; fol. VIII/XX/II
      constitution de rente; Ragueneau, Cyprien
    - § Constitution par Claude MANGOT, seigneur de VILLERAN, et par Mathurin MANGOG, abbé de Sainte Colombe, frères, à François BOCHART de CHAMPIGNY, sieur de SARON, absent, acceptant par Marc BOCHART de CHAMPIGNY, son frère, chanoine en l'église de Paris, de 500 l. de rente, moyennant 9 000 £., 19 août 1638; MC/ET/XXIV/348; fol. VIII/XX/IIII
    - § Offres au nom de Marie de SOPPITE, veuve de François LE TONNELIER, sieur de CONTY, aux chanoines de l'église Saint-Germain-l'Auxerrois, de payer 3 600 £. pour le rachat de 200 £. de rente, appartenant au chapitre et à la confrérie du Saint-Sacrement fondée au choeur de l'église Saint-Germain-l'Auxerrois; Même date: quittance par les chanoines de l'église Saint-Germain-l'Auxerrois à ladite dame LE TONNELIER; en présence de Jean MORIEN, marchand maître orfèvre, bourgeois de Paris, rue Saint-Honoré, comme administrateur de la confrèrie du Saint-Sacrement fondée en l'église Saint-Germain-l'Auxerrois., 20 août 1638; MC/ET/XXIV/348; fol. VIII/XX/VI; fol. VIII XX X
      quittance; Saint-Germain-l'Auxerrois, église
    - § Transport par Marie de SOPPITE, veuve de François LE TONNELIER, seigneur de CONTY, à Antoine LE TONNELIER, écuyer, sieur de VOYANCE, conseiller du Roi, auditeur en sa chambre des comptes, demeurant à Paris, rue des Juifs, de 2 000 £. d'augmentation de gages par an dont son défunt mari jouissait; Déclaration de Antoine LE TONNELIER., 20 août 1638; MC/ET/XXIV/348; fol. VIII/XX/XII et XIIII
      déclaration; Le Tonnelier, Antoine
    - § Marché par Marin HUET, meunier habitant en la paroisse de Vaugrineuse, à Anne DUVAL, veuve de Jean HEROUARD, conseiller du Roi en ses conseils, son premier médecin, demeurant au cloître Saint-Germain-l'Auxerrois, pour le nettoyage et réparation du moulin appelé le Poissart, près de Dourdan, moyennant 100 £.; Obligation envers ladite DUVAL de 15 700 £. en prêt., 20 août 1638 - 15 décembre 1638; MC/ET/XXIV/348; fol. VIII/XX/VIII; fol. III/C/XXXVII
      obligation; marché; Herouard, Jean
    - § Testament de Elie de MANIGUET, écuyer, sieur de MOSSAC, malade en une chambre rue de la Plâtrière, qui nomme exécutrice Philippe POURCEL, sa femme, auparavant veuve de Denis DUCLOS, procureur au Châtelet., 22 août 1638; MC/ET/XXIV/348; fol. IX/XX/I
      testament; Maniguet, Elie de
    - § Promesse par Jean VARET, maître menuisier à Paris, demeurant rue Montorgueil, à la comtesse de LA NOYE, absente, représentée par Jean LEROY, son maître d'hôtel, pour faire 3 cheminées garnies de bois, 2 comme celles de la marquise de CALVENE, l'autre comme celle de l'abbé d'AUMONT, dans une salle basse de son logis à Paris, moyennant 330 l., 23 août 1638; MC/ET/XXIV/348; fol. IX/XX/II
      marché; Varet, Jean; La Noye, Comtesse de; Leroy, Jean; Calvene, Marquise de; menuisier
    - § Constitution par Alphonsine de BALSAC, veuve de Charles MARTEL, chevalier, seigneur de MONTPINSON et autres lieux, gentilhomme ordinaire de la chambre du Roi, demeurant à Paris rue des Minimes de la Place Royale, et par Jeanne de BALSAC, sa soeur, femme de Louis HURAULT, demeurant même maison, à Jean AMELOT, de 250 l. de rente, moyennant 4 500 l., afin de payer les ouvriers qui construisent une maison rue Neuve Saint-Louis pour ladite dame Alphonsine de BALSAC (au V°, indemnité de Alphonsine de BALSAC à Jeanne de BALSAC et son mari)., 23 août 1638; MC/ET/XXIV/348; fol. IX/XX/IIII
      constitution de rente; Balzac, Alphonsine de
    - § Quittance par Charles, marquis de ROSTAING, chevalier des ordres du Roi, conseiller en ses conseils d'Etat et privé, capitaine de 50 hommes de ses ordonnances, maréchal de ses camps et armées, comte de BURY et de la GUIERCHE, à Jean VIDAULT, marchand à Lyon, de ce qu'il a touché pour lui sur le domaine de Forez comme héritier de défunt Tristan de ROSTAING, chevalier des deux ordres du roi, son père., 28 août 1638; MC/ET/XXIV/348; fol. II/C/
    - § Mariage de Charles DOLO, maître savetier rue de l'Arbre-Sec, en présence de Jacques DELAPLACE, maître patenôtrier et marchand verrier en émail à Paris, (ami ?)., 29 août 1638; MC/ET/XXIV/348; fol. II/C/II
      contrat de mariage; Delaplace, Jacques
    - § Mariage de Jacques BICHEUR, maître peintre à Paris, demeurant au faubourg Saint-Germain, paroisse Saint-Sulpice, et de Marthe BAUDOUYN. Parmi les témoins: Claude BICHEUR, bourgeois de Paris, Jean BAUDOUYN, commis à la recette général des hôpitaux et Elisabeth BICHEUR, sa femme, Geneviève LENGLACHE, veuve de Jean BICHEUR, maître tailleur d'habits à Paris., 29 août 1638; MC/ET/XXIV/348; fol. II/C/VI
      contrat de mariage; Bicheur, Jacques
    - § Vente par Jean DUVOYGNE, sieur du BREAU et autres lieux en Auxerrois, à Melchior DU VOIGNE, conseiller du Roi, lieutenant particulier au bailliage et siège présidial d'Auxerre, y demeurant, étant ce jour à Paris, de la terre du Bréau et dépendances, moyennant 42 304 £. (A la suite: 1640, 9 juillet, ratification de Marie CROYER, femme de Melchior DU VOIGNE), 30 août 1638; MC/ET/XXIV/348; fol. II/C/XI
      acte de vente; Du Voigne, Melchior
    - § Constitution par les chanoines de l'église SAINT-THOMAS-du-LOUVRE à Claude THOUVAU, prêtre, chanoine de l'église cathédrale de Luçon, à présent à Paris, de 50 £. de rente, moyennant 1 000 £. remises à Jean BENOIST, maître maçon à Paris, demeurant rue des Tournelles, chargé des ouvrages de maçonnerie pour la construction d'une maison dans le SAINT-THOMAS-du-LOUVRE, sur et en moins de ses travaux. (A la suite: 1645, 27 septembre, rachat par les chanoines), 1er septembre 1638; MC/ET/XXIV/348; fol. II/C/XVIII
      constitution de rente; Saint-Thomas-du-Louvre, église
    - § Constitution par les chanoines de l'église SAINT-THOMAS-du-LOUVRE à Nicolas de SOUCY, secrétaire de Monseigneur BARRE, conseiller en la Cour, de 200 l. de rente, moyennant 4 000 l. destinées à payer les ouvriers qui travaillent à la construction d'un bâtiment dans le cloître de l'église. - A la suite: 1644, 7 mai, quittance de rachat par de SOUCY aux chanoines., 2 septembre 1638; MC/ET/XXIV/348; fol. II/C/XXIIII
      constitution de rente; quittance; Saint-Thomas-du-Louvre (église); Soucy, Nicolas de; Barre, Monseigneur
    - § Quittance de Marc BOCHART, chanoine en l'Eglise de Paris, demeurant au cloître, à François BOCHART, son frère, seigneur de SARON, conseiller du Roi en ses conseils, maître des requêtes ordinaire de son hôtel, de la somme de 2 153 l. 10 s. reçue pour lui de maître Euverte ENGRAND, receveur des consignations., 4 septembre 1638; MC/ET/XXIV/348; fol. II/C/XXXIIII
    - § Constitution par François ROGER, conseiller du Roi, maître ordinaire en sa chambre des Comptes, et Marie BREUILLET, sa femme, demeurant rue Bertin-Poirée, à Nicolas FAYET, aussi conseiller du Roi en sa cour de Parlement, de 500 £. de rente, moyennant 9 000 £. (En marge 1642, 27 novembre, mention du rachat)., 9 septembre 1638; MC/ET/XXIV/348; fol. II/C/XXXVI
      constitution de rente; Roger, François
    - § Bail par Olivier DEFAYE, secrétaire et ayant charge des affaires de Mgr Henry DESCOUBLEAU de SOURDIS, archevêque de Bordeaux, abbé commendataire de l'abbaye de ROYAUMONT, pour 9 ans, à Thomas BARBAULT, laboureur, demeurant à Raray, de toutes les terres labourables dépendant de l'abbaye de ROYAUMONT à la montagne de Verberie, moyennant plusieurs redevances, le labour, la culture, l'ensemencement., 18 septembre 1638; MC/ET/XXIV/348; fol. II/C/XL
    - § Constitution par Nicolas LE CAMUS, marchand apothicaire, conseiller en l'Hôtel de Ville de Paris, et Jeanne DELORME, sa femme, demeurant rue Saint-Honoré, à Martin HACQUEBERT, maître serrurier à Paris, demeurant rue des Poulies, de 166 £. 13 s. 4 d. de rente, moyennant 3 000 £. (En marge: 1653, 23 janvier, quittance de rachat par Martin HACQUEBERT à Jeanne DELORME, veuve dudit LECAMUS); Déclaration de Martin HACQUEBERT comme quoi une partie des deniers provient de Renée CHACHOUIN, veuve de Pierre PERIN; Remise de titres de propriété à Nicolas LE CAMUS., 25 septembre 1638; MC/ET/XXIV/348; fol. II/C/XLII; fol. II/C/XLIIII
      constitution de rente; quittance; déclaration; Hacquebert, Martin
    - § Inventaire des titres de propriété d'une maison sise au coin des rues Saint-Honoré et Vieilles-Etuves, en deux corps d'hôtels, remis à Nicolas LE CAMUS, marchand apothicaire et conseiller en l'Hôtel de Ville de Paris, et Jeanne DELORME, sa femme, par Claude MOROT, conseiller du Roi, Louise HUREAU, sa femme, Antoine FERRAND, conseiller du Roi, et Marguerite MOROT, sa femme; (à cause d'un contrat d'échange du 27 septembre 1638 devant MOREL et LE VASSEUR)., 11 octobre 1638; MC/ET/XXIV/348; fol. II/C/LIII
      échange; inventaire; Le Camus, Nicolas
    - § Constitution par François MACQUERON, secrétaire ordinaire de la chambre du Roi, comme procureur de Marc BOCHART, chanoine de l'Eglise de Paris, à Henry de LA GUETTE, seigneur de CHAZE, de 66 l. 13 s. 4 d. de rente, moyennant 1 200 l. (A la suite: 1643, 17 décembre, mention du rachat par Marc BOCHART), 13 octobre 1638; MC/ET/XXIV/348; fol. II/C/LVII
    - § Obligation de Jacques de CASTELNAU, chevalier, marquis dudit lieu, maître de camp d'un régiment entretenu pour le service du Roi, logé à Paris rue des Bons Enfants, au Pied de biche, envers Guillaume PANOYAU, tailleur d'habits de la grande écurie du Roi, rue Saint-Honoré, de 1 000 l. pour façons et fournitures d'habits., 16 octobre 1638; MC/ET/XXIV/348; fol. II/C/LXI
      obligation; Castelnau, Jacques de
    - § Bail par Olivier DEFAYE, secrétaire et ayant charge de l'Archevêque de Bordeaux, abbé de l'abbaye de ROYAUMONT, pour 9 ans, à Jean RONDEL, meunier demeurant au moulin de Luzarches, du moulin à eau appelé le Moulin de Gyé et ses dépendances, moyennant différentes charges, dont la mouture des grains de l'abbaye de ROYAUMONT, la réparation du moulin avec le bois qui lui sera fourni par l'abbaye de ROYAUMONT et 50 £. de loyer annuel., 17 octobre 1638; MC/ET/XXIV/348; fol. II/C/LXIII
    - § Bail par Olivier de FAYE, secrétaire et ayant charge de Mgr l'archevêque de Bordeaux, abbé de l'abbaye de ROYAUMONT, pour 9 ans, à Elie DESNOS, seigneur du Fief Vilet, et Marguerite SACHY, sa femme, de la terre et seigneurie de Royaumon-Montataire dépendant de l'abbaye de ROYAUMONT, moyennant 1 400 £. et 6 livres de cire neuve par an, à payer à Paris en l'hôtel de Royaumont; pour les procès criminel, les preneurs en feront les frais jusqu'à la sentence présidiale et conduite des prisonnier ès prisons du Parlement., 21 octobre 1638; MC/ET/XXIV/348; fol. II/C/LXXIX
    - § Bail par Edme de LISLE, maître peintre à Paris, demeurant rue Saint-Honoré, pour 6 ans, à Simon LERONDEL, vigneron à Taverny, d'une maison sise à Taverny, grande rue et carrefour de Vaucelles, avec un jardin appelé la Haulsaye, plusieurs vignes et des bois taillis, moyennant 174 £. de loyer annuel, le labour, la culture., 23 octobre 1638; MC/ET/XXIV/348; fol. II/C/LXXIII
      bail; Lisle, Edme de
    - § Délivrance de legs par Jean LE MAISTRE, écuyer, sieur du BREUIL, gentilhomme ordinaire de Monsieur, et Précille LE MAISTRE, femme séparée de biens de Jean de VOIGNE, comme héritiers de défunt Rodolphe LE MAISTRE, leur père, conseiller du Roi en ses conseils d'Etat et privé, premier médecin du duc d'ORLEANS., 25 octobre 1638; MC/ET/XXIV/348; fol. II/C/IIII/XX/IX